【裁判字號】    95,交聲,316
【裁判日期】    950427
【裁判案由】    聲明異議
【裁判全文】
臺灣彰化地方法院交通事件裁定         95年度交聲字第316號
移
受 處 分 人
即 異 議 人  甲○○
上列受處分人因違反道路交通管理處罰條例案件，對於交通部公
路總局臺中區監理所彰化監理站中華民國95年4月4日所為之處分
（彰監四字第裁64-Z00000000號裁決書），聲明異議，本院裁定
如下：
    主  文
異議駁回。
    理  由
一、按行車前行車執照、駕駛執照及其他依法令規定必須隨車攜
    帶之證件，均應攜帶，違反者，處汽車駕駛人新臺幣（下同
    ）300 元以上600 元以下罰鍰，道路交通安全規則第89條第
    1 項第2 款、道路交通管理處罰條例第25條第1 項第3 款定
    有明文。次按汽車在行駛途中，因機件故障或其他緊急情況
    無法繼續行駛時，應滑離車道，在路肩上停車待援。滑離車
    道時，應先顯示方向燈逐漸減速駛進路肩，車身或所載貨物
    突出部分，須全部離開車道。待援期間除顯示危險警告燈外
    ，並應在故障車輛後方50公尺至100 公尺處設置車輛故障標
    識警示之，違反者，處汽車駕駛人3,000 元以上6,000 元以
    下罰鍰，並記違規點數1 點，高速公路管制規則第14條第1
    項、道路交通管理處罰條例第33條第1 項及第63條第1 項亦
    有明文。
二、聲明異議意旨略以：本件異議人即受處分人甲○○不爭執裁
    決書中舉發違規事實所載，惟持舉發通知單至郵局繳款時，
    郵局辦事員告以不知罰鍰數額，無法辦理繳款，爰聲明異議
    云云。
三、經查，異議人甲○○駕駛車牌號碼N4-9887號自用一般小貨
    車，於民國93年11月9日晚上7時12分許，在國道1號南下193
    公里處，因有「拋錨於路肩，未於後方設置安全標誌，及未
    帶駕照」違規，為舉發機關國道公路警察局第三警察隊員警
    舉發之事實，除有公警局交字第Z00000000 號舉發違反道路
    交通管理事件通知單1 紙附卷可稽外，且為受處分人所自承
    ，是其違規事實明確。至其於異議狀內稱不知罰鍰數額，無
    法繳納罰鍰乙節，查現行繳納交通違規紅單罰款方式計有：
    到郵局、便利超商、紅單上指定到案處所繳納及以電話語音
    、網際網路繳納或郵寄匯票繳納等6 種方式，若異議人至郵
    局未能繳款，當可循前揭他種方式繳費，異議人不循他法，
    逕稱不知罰鍰數額，無法辦理繳納罰鍰而聲明異議，核無理
    由，應予駁回。
四、據上論斷，應依道路交通案件處理辦法第19條，裁定如主文
    。
中    華    民    國    95    年    4    月    27     日
                  交通法庭    法  官  吳永梁
以上正本證明與原本無異
如不服本裁定，應於裁定送達後 5日內向本院提出抗告狀 (須附
繕本)。
中    華    民    國    95    年    5     月    2     日
                              書記官  陳美敏


司法院資訊處製作；財團法人民間司法改革基金會備份。
